臺灣彰化地方法院刑事判決　　　　　　　 96年度易字第160號
公　訴　人　臺灣彰化地方法院檢察署檢察官
被　　　告　丙○○
上列被告因恐嚇取財等案件，經檢察官提起公訴（95年度偵字第
10864號、第11138號），本院員林簡易庭認不宜逕以簡易判決處
刑，簽移改依通常程序審理，本院依簡式審判程序判決如下：
    主  文
丙○○幫助意圖為自己不法之所有，以恐嚇使人將本人之物交付
，累犯，處有期徒刑肆月，如易科罰金，以新台幣壹仟元折算壹
日。
    事  實
一、丙○○前於民國93年間，因施用毒品案件，經本院以93年度
    訴字第558號判決判處有期徒刑8月、4月，應執行有期徒刑
    11月確定，嗣於94年9月8日縮刑期滿執行完畢。其可預見提
    供自己帳戶予他人使用，可能幫助他人從事不法犯罪之用，
    竟仍不違背本意，而基於幫助他人詐欺取財及恐嚇取財之犯
    意，於民國95年9月5日隔數日後（起訴書誤載為95年8月間
    ），在彰化縣員林火車站前，將其向中華郵政股份有限公司
    （下稱中華郵政公司）彰化員林中正路郵局申請之帳戶0000
    000-0000000號之存摺、提款卡（含密碼）及印章等物，以
    新台幣（下同）5千元之價格，售予某真實姓名年籍不詳之
    成年男子。嗣丙○○上開帳戶為詐欺集團取得後，該詐欺集
    團中之成員意圖為自己不法之所有，先後於（一）95年9月6
    日9時許，以電話通知丁○○，佯稱其因欠繳電話費，為免
    帳戶遭到凍結，須先匯款至指定帳戶等語，使丁○○信以為
    真而陷於錯誤，隨即依其指示，分別前往台灣銀行高雄分行
    匯款621,158元至丙○○之前揭帳戶，及匯款723,000元至乙○○（已審結）之中華郵政公司彰化二林郵局0000000-0000
    000號帳戶；（二）於95年9月6日13時許，以電話通知甲○○，恫嚇稱因其兒子積欠債務需還款80萬元，否則就砍斷他
    的雙腳等語，使甲○○因而心生畏懼，遂依其指示前往鳳榮
    農會萬榮分部匯款11萬元至丙○○之前揭帳戶，嗣因丁○○
    、甲○○發覺有異而報警處理，始循線查知上情。
二、案經彰化縣警察局員林分局移送台灣彰化地方法院檢察署檢
    察官聲請簡易判決處刑。
    理  由
一、上揭事實，業據被告丙○○於偵查中及本院審理時坦承不諱
    ，核與證人丁○○、甲○○於警詢時之證述相符，復有台灣
    銀行匯款回條聯、鳳榮地區農會匯款委託書、被告上開帳戶
    基本資料、帳戶最近交易資料、客戶歷史交易清單各1紙附
    卷可稽。按金融存款帳戶，事關存戶個人財產權益之保障，
    與存戶之印鑑章、金融卡結合，其專屬性、私密性更高，除
    非本人或與本人具密切之關係者，難認有何理由可自由流通
    使用該存摺、印章、金融卡，一般人亦均有應妥為保管存摺
    、金融卡，以防止被他人冒用之認識，縱有特殊情況偶有將
    存摺、金融卡交付他人之需，亦必深入瞭解其用途後再行提
    供，恆係吾人日常生活經驗與事理；且金融帳戶為個人理財
    之工具，申請開設金融帳戶並無任何特殊限制，一般人皆能
    以存入最低開戶金額之方式申請開戶，亦可在不同之金融機
    構申請多數存款帳戶使用，並無何困難，此乃眾所週知之事
    實，則依一般人之社會生活經驗，苟見非親非故之人不以自
    己名義申請開戶，反而向他人蒐集金融機構帳戶供己使用，
    衡情當知悉蒐集金融帳戶者係將所蒐集之帳戶用於從事財產
    犯罪，避免揭露自己身分。被告明知存摺、金融卡密碼、金
    融卡、印鑑等有關個人財產、身分之物品，淪於不明人士手
    中，極易被利用為財產犯罪之工具，竟願以不相當之對價將
    存摺等物出售予身分來歷不明之人，顯然對於該帳戶將作為
    不法使用，有所認知。本件事證已臻明確，被告犯行足堪認
    定。
二、核被告所為，係犯刑法第339條第1項、第30條第1項之幫助
    詐欺取財罪及刑法第346條第1項、第30條第1項之幫助恐嚇
    取財罪。被告所為係上開二罪犯罪構成要件外之行為，為幫
    助犯，應依刑法第30條第2項之規定，按正犯之刑減輕其刑
    。被告以一行為同時觸犯上開二罪名，為想像競合犯，依刑
    法第55條前段規定，從一重之幫助恐嚇取財罪處斷。被告有
    如事實欄所載之犯罪科刑執行情形，有台灣高等法院被告全
    國前案紀錄表在卷可按，其受有期徒刑之執行完畢後，5年
    以內故意再犯本件有期徒刑以上之罪，為累犯，依刑法第47
    條第1項之規定加重其刑。爰審酌被告素行非佳，有多次毒
    品犯行，本件被害人丁○○匯款62萬餘元、甲○○匯款11萬
    元至其帳戶，受損害之金額非少，惟被告於偵查中即坦承犯
    行，尚知悔悟，現罹患肝硬化，保外治療中等一切情狀，量
    處如主文所示之刑，並諭知易科罰金之折算標準。
三、依刑事訴訟法第452條、第299條第1項前段、第273條之1第1
    項，刑法30條第1項前段、第2項、第339條第1項、第346條
    第1項、第55條、第47條第1項、第41條第1項前段，刑法施
    行法第1條之1，判決如主文。
本案經檢察官洪英丰到庭執行職務
中　　華　　民　　國     96    年    5    月    31　　日
                  刑事第六庭    法      官  林欣苑
以上正本證明與原本無異。
如不服本判決，應於判決送達後十日內向本院提出上訴狀 (須附
繕本 )。
告訴人或被害人對於判決如有不服具備理由請求檢察官上訴者，
其上訴期間之計算係以檢察官收受判決正本之日期為準。
中　　華　　民　　國　　 96　　年　　6　　月　　 4　  日
                                書  記  官  詹國立
附錄本案論罪科刑法條全文：
中華民國刑法第339條
（普通詐欺罪）
意圖為自己或第三人不法之所有，以詐術使人將本人或第三人之
物交付者，處 5 年以下有期徒刑、拘役或科或併科 1 千元以下
罰金。
以前項方法得財產上不法之利益或使第三人得之者，亦同。
前二項之未遂犯罰之。
中華民國刑法第346條
（單純恐嚇罪）
意圖為自己或第三人不法之所有，以恐嚇使人將本人或第三人之
物交付者，處 6 月以上 5 年以下有期徒刑，得併科 1 千元以
下罰金。
以前項方法得財產上不法之利益，或使第三人得之者，亦同。
前二項之未遂犯罰之。
